# 出售房产按税务局指导价缴纳土地增值税对审计意见有无影响？

提问人：学以 时间：2016-09-08 21:07:05
甲公司出售一间办公楼，单价10,000元，税务局指导价5,000元，且同意甲公司按照5,000元申报缴纳土地增值税，如果按照10,000元成交价来计算土地增值税，其错报金额将超过重要性水平。
请问，这样的事项是否影响审计报告意见？

回答人：chenyiwei
请咨询税务专业人士以确定：（ 1 ）税务局的处理方式是否合规；（ 2 ）甲公司按照实际成交价比税务局指导价少缴的土地增值税的缴纳义务是否已经免除，如尚未免除的，是否在报表上预提了充分的负债。

提问人：学以 时间：2016-09-09 13:49:41
税务局的处理方式不合规。甲公司未计提相应负债，税务局专管员在完税证明上已签字。

回答人：chenyiwei
如果已经确定税务局的处理方式不合规，则由此导致少缴的税款仍存在被追缴的可能（至少在未来 3 年内），因此需要将此次少缴的税款仍在负债方予以计提并计入当期损益。至于附注披露，考虑到其中的风险，可以淡化处理。